# 外商投资企业外国股东股权变动的问题

提问人：darkblue_14 时间：2010-11-04 18:14:59
外商投资企业外国股东之间的股权转让，在实务中一般是先取得批准证书和营业执照后，再在一个时间段里在国外进行股权交割，因为不需要再验资，那我们在审计时是否应该取得双方股权交割完毕的证据，列如进账单或收据什么的才能确认，否则的话可能股东没有进行交割，如果这时账上进行处理的话，并按照这个股权比例进行利润分配的话就会有纠纷了。

回答人：chenyiwei
进账单或收据等证据是表明股权转让款收付情况的证据，但不是全部。还应当根据具体情况考虑取得以下证据：（ 1 ）股权转让协议；（ 2 ）转让方、受让方关于股权交割已经完成的确认函（必要时由当地有资格的律师鉴证）；（ 3 ）根据国税函[2009]698号等相关税务规定已代扣缴预提所得税的完税凭证（如有所得）；（ 4 ）国内的工商登记变更资料。

回答人：chenyiwei
回复 藤椅 darkblue_14 的帖子如果该诉讼事项对本公司已产生重大影响或者潜在影响可能重大的，应当披露。